

# A.N. (Adam) WALKER PhD

(Grimsby UK, 04-03-1985)

#### **PROFIEL**

Ik sta voor het creëren van nuttige kennis. Ik ben milieu-econoom met brede ervaring. Als projectleider breng ik graag verschillende experts samen om iets moois te maken. Met mijn enthousiasme en humor hou ik de sfeer goed in teams. Ik wil bekend staan als iemand die afspraken nakomt en deadlines haalt. Feedback geven en samen processen verbeteren vind ik belangrijk.

## **CONTACT**

Claudiusstraat 40, 2275 CW Voorburg

+31 6 21950767 adamnapierwalker@hotmail.com

# **OPLEIDING**

2011 - 2015

# PhD "Economic Essays on International Fisheries Agreements and Invasive Species"

Wageningen UR

Bio-economische modelering van binnendringende soorten en de speltheorie van internationale visserij overeenkomsten. Colleges gegeven op universitair niveau.

2007 - 2008

### **MSc Environmental Economics**

University of York (UK)

Scriptie: Choice experiment valuation of recreational parkland. Afgesloten met distinction.

2003 - 2006

## **BA (Hons.) Economics and Geography**

Lancaster University (UK)

Scriptie (Economics): Explaining the Irish Tiger Scriptie (Geography): GIS analysis of troop movement during the Falklands Conflict.

# WERKERVARING

September 2023 - heden

### Onderzoeker

Wageningen Economic Research

September 2015 - September 2023

## **Statistisch Onderzoeker**

Centrum voor Beleidsstatistiek, CBS. Gespecialiseerd in *Multi-Regional Input-Output* analyse en economische analyses van de Nederlandse Noordzee. Coach en docent voor nieuwe medewerkers.

Jan 2010 - juli 2011

#### **Economisch Onderzoeker**

Wageningen Economic Research

Uitvoering van onderzoek met een focus op beleid zoals Kaderrichtlijn Marien, Kaderrichtlijn Water, Gemeenschappelijk Landbouwbeleid, en de Nitraatrichtlijn voor o.a. DG Agri, OESO, Min. LNV, en Rijkswaterstaat

Oktober 2008 - december 2009

#### **Econoom**

Environment Agency (Britse Rijksoverheid) Kosten-baten analyses en *benefits transfer* methode.

Juni 2006 - augustus 2007

Beleidsmedewerker (diverse functies)

North East Lincolnshire Council (gemeente)

#### SOFTWARE ERVARING

R, SPSS, Gempack, Stata, Matlab, Excel.

#### **TALEN**

Engels: moedertaal Nederlands: vloeiend (NT2 programma II gehaald)

#### **INTERESSES**

Gitaar spelen, militaire geschiedenis en technologie, wandelen, hardlopen, praten met mijn vrouw, spelen met mijn kinderen.

## **GESELECTEERDE PUBLICATIES**

Walker, A.N., Lemmers, F.A.M.O., Zult, D. (2020) Quality Checks for SNAC Exiobase. CBS projectnummer 305581.

Walker, A.N., Jansen, J., Mateboer, M., van Dijk, S., Balabay, O. (2020) Economic description of the Dutch North Sea and coast: 2010, 2015 and 2017. CBS projectnummer 305680.

Walker, A.N., Zult, D., Lemmers, F.A.M.O. (2019) Voetafdrukken en de monitoring van het Rijksbrede Programma Circulaire Economie. CBS projectnummer 305161.

van den Berg, M., van Beveren I., Lemmers, F.A.M.O., Span, T., Walker, A.N. (2019) Public export credit insurance in the Netherlands: An input-output approach. The World Economy 42.

Walker, A.N, Hoekstra, R. (2018) Het meten van de circulaire economie: Toewijzing van carbon emissies en grondstofgebruik. CBS projectnummer 303781.

Walker, A.N., Zult, D., Hoekstra, R., van den Berg, M., Dingena, G. (2018) Footprint calculations using a Dutch National Accounts Consistent Exiobase. CBS projectnummer 305581.

Walker, A.N, Keller, K. (2017) Environmental activity and expenditure classification – a follow-up of the 2012 methodological discussion. Eurostat.

Walker, A.N, Balabay, O. (2017) Review of key EU policy initiatives in the context of the classification of environmental protection and resource management activities. Eurostat.

Oostrom, C., Walker, A.N., Staats, B., Slootbeek-Van Laar, M., Ortega Azurduy, S., Rooijakker, B. (2016) Measuring the internet economy in The Netherlands: a big data analysis. CBS Discussion Paper 2016|14.

Walker, A.N., Poos, J-J., Groeneveld, R.A. (2015) Invasive species control in a one-dimensional metapopulation network. Ecological Modelling 316.

Walker, A.N., Weikard, H.P. (2014) Changing Stock Location and the Stability of International Fisheries Agreements. Environmental and Resource Economics 63.

Walker, A.N., Strietman, W.J., van Oostenbrugge, H. (2011) The current cost of avoiding degradation of the Dutch North Sea Environment. LEI-memorandum 11-009.